【裁判字號】    99,交聲,187
【裁判日期】    990614
【裁判案由】    聲明異議
【裁判全文】
臺灣屏東地方法院交通事件裁定         99年度交聲字第187號
原處分機關  交通部公路總局高雄區監理所屏東監理站
法定代理人  高金木
異  議  人  甲○○
上列異議分人因違反道路交通管理處罰條例案件，對於原處分機
關於民國99年6 月1 日所為之處分（原處分：屏監違字第裁82-D
B0000000號），聲明異議，本院裁定如下：
    主  文
異議駁回。
    理  由
一、原處分機關以：異議人甲○○於民國99年5 月23日10時45分
    許，在台北縣蘆洲鄉○○路與南祥路路口，因駕駛執照經註
    銷，仍駕駛車牌號碼為748-QE號之自用一般大貨車，經台北
    縣政府蘆洲分局南崁派出所員警陳志潔當場攔停舉發，經原
    處分機關審核無訛，乃依道路交通管理處罰條例第21條之1
    第1 項第5 款暨違反道路交通管理事件統一裁罰基準及處理
    細則等規定，裁處罰鍰新臺幣（下同）60,000元，並扣繳駕
    駛執照等語。
二、異議意旨略以：本人甲○○因開職業大貨車，行經桃市○○
    路路南祥段，被員警攔查，而拿出駕照說我駕照逾審註銷，
    本人在桃園慶龍混凝土有限公司當司機，然而郵差無法送達
    駕照跟身分證不同住址，而現在開的紅單繳納6 萬元，公司
    那邊也罰6 萬元，本人失去工作，現在也無法工作，沒駕照
    公司不要用人，房租也有二個月沒繳，為此不服聲明異議等
    語。
三、按「汽車駕駛人駕駛聯結車、大客車、大貨車，有下列情形
    之一者，汽車所有人及駕駛人各處新臺幣四萬元以上八萬元
    以下罰鍰，並當場禁止其駕駛：．．五、駕駛執照業經吊銷
    、註銷仍駕車。．．前項第五款、第六款之駕駛執照，均應
    扣繳之。」此道路交通管理處罰條例第21條之1 第1 項第5
    款、第2項前段分別定有明文。
四、經查：
  (一)異議人有於上開時、地駕駛上開自用一般大貨車乙節，為異
    議人所不爭執，並有卷存舉發違反道路交通管理事件通知單
    （下稱：舉發單）1 紙可稽，應可信為實在。
  (二)異議人因未參加駕駛執照審驗而逾期一年以上，經原處分機
    關於99年5 月4 日註銷異議人大貨車職業駕駛執照，並於99
    年5 月7 日送達該處分乙事，亦有卷存原處分機關99年5 月
    4 日屏監逾駕註字第82-d-00000000000號汽車駕駛執照註銷
    處分書、送達證書各1 紙可證。
  (三)按「職業汽車駕駛人得憑因逾期審驗被註銷之職業駕駛執照
    ，申請換發同等車類之普通駕駛執照。但在未換發普通駕駛
    執照前，不得駕駛汽車。」此道路交通安全規則第54條第3
    項亦定有明文。本件異議人大貨車職業駕駛執照既已註銷，
    而異議人又未申請換發同等車類之普通駕駛執照（即大貨車
    普通駕駛執照），是其於上開時、地駕駛上開自用一般大貨
    車，即有原處分機關所指之違規行為，從而原處分機關依上
    開規定為上開裁處，於法自無違誤，異議人之異議即無理由
    ，應予駁回。
五、據上論斷，應依道路交通管理處罰條例第87條第2 項、道路
    交通案件處理辦法第19條，裁定如主文。
中    華    民    國    99    年    6     月    14    日
                    交通法庭    法  官  曾吉雄
以上正本證明與原本無異。
如不服本裁定應於收受送達後五日內向本院提出抗告書狀敘述抗
告之理由抗告於台灣高等法院高雄分院。
中    華    民    國    99    年    6     月    14    日
                                書記官  林祥玉

司法院資訊處製作；財團法人民間司法改革基金會備份。
